【裁判字號】    92,易,1296
【裁判日期】    920603
【裁判案由】    違反槍砲彈藥刀械管制條例
【裁判全文】
臺灣臺中地方法院刑事判決                        九十二年度易字第一二九六號
    公  訴  人  臺灣臺中地方法院檢察署檢察官
    被      告  丙○○
右列被告因違反槍砲彈藥刀械管制條例案件，經檢察官提起公訴（九十二年度偵字第
四０三五號），本院判決如左：
    主  文
丙○○於夜間，在公共場所，未經許可攜帶刀械，處有期徒刑肆月，如易科罰金，以
參佰元折算壹日。
扣案之武士刀壹把，沒收。
    事  實
一、丙○○明知武士刀係屬槍砲彈藥刀械管制條例第四條第一項第三款所規定公告列
    管之刀械，未經主管機關許可，不得持有之。於民國（下同）九十二年二月十二
    日二十一時十分許之夜間，攜帶前開武士刀至臺中縣潭子鄉○○街得天宮廣場之
    公共場所時，因形跡可疑而為警當場查獲，並扣得武士刀一把。
二、案經台中縣警察局豐原分局報請臺灣臺中地方法院檢察署檢察官偵查起訴。
    理  由
一、訊據被告丙○○矢口否認攜帶武士刀犯行，辯稱：當天到得天宮去，沒有攜帶武
    士刀，警員來了有很多人都閃了，員警過來盤查就說刀是伊丟的云云，惟查：被
    告丙○○於前開時地經警員甲○○及替代役男曾柏榮發覺持有武士刀一把，並看
    到丙○○把武士刀丟到垃圾袋內，業據證人甲○○、曾柏榮分別到庭結證如下：
（一）證人甲○○部分：
法官問：你們兩位一起去查獲本件？
證人答：是，我們開巡邏車過去，我看到他拿一把武士刀往得天宮旁邊的一個大型垃
        圾袋走過去，而且把這把武士刀丟進這個垃圾袋裡面，當天靠近他的時候他
        有很濃的酒味。
法官問：當天現場有無很多人？
證人答：有很多年輕人在那邊打籃球。
法官問：你們後來在垃圾袋內查到這把刀，如何確定是被告的？
證人答：我們看到他丟下，我先請乙○○去盤查他，然後我去垃圾袋內查到武士刀，
        就到廣場詢問他，他說沒有沒有，還雙手假裝在拜拜。
（二）證人曾柏榮部分：
法官問：你們兩位一起去查獲本件？
證人答：我看到的情形也是一樣，這段路大概十公尺，十公尺這段路他都拿著武士刀
        ，沒有舉起來也沒有藏的動作。
    扣案之武士刀一把經送鑑定結果，係屬槍砲彈藥刀械管制條例第四條第一項第三
    款所規定公告列管之刀械，此有臺中縣警察局九十二年三月十二日中縣警保民字
    第○九二０三九九四○○號函一紙附卷足資佐證及武士刀一把扣案可稽，事證至
    臻明確，被告所辯顯係卸責之詞，不足採信，被告犯行洵堪認定。
二、被告丙○○未經許可於夜間，在公共場所攜帶刀械之行為，係犯槍砲彈藥刀械管
    制條例第十五條第一款、第二款之加重攜帶刀械罪。被告丙○○所犯係屬單純一
    罪，公訴意旨認被告所犯上開二罪，係一行為觸犯數罪名，屬想像競合，請從一
    重處斷，尚有誤會。爰審酌被告丙○○曾有竊盜、公共危險等前科，未經許可持
    有刀械並隨身攜帶之，足以危害社害治安，且犯後飾詞狡辯不知悔改，惟念其持
    有時間非長，所生危害非鉅等一切情狀，量處如主文所示之刑，並諭知易科罰金
    之折算標準，以資懲儆。扣案之武士刀一把，為違禁物，不問屬於犯人與否，應
    依法併予宣告沒收之。
據上論斷，應依刑事訴訟法第二百九十九條第一項前段、槍砲彈藥刀械管制條例第十
五條第一款、第二款、刑法第十一條前段、第四十一條第一項前段、第三十八條第一
項第一款、罰金罰鍰提高標準條例第二條，判決如主文。
中    華    民    國      九十二      年       六      月     三    日
                                臺灣臺中地方法院刑事第二庭
                                      法  官  陳 如 玲
右正本證明與原本無異。
如不服本判決，應於判決送達後十日內向本院提出上訴狀，上訴於臺灣高等法院臺中
分院( 須附繕本 )。
                                      書記官
中    華    民    國      九十二      年       六      月     五    日
附錄論罪科刑實體法條文：
槍砲彈藥刀械管制條例第四條：
本條例所稱槍砲、彈藥、刀械如下：
一、槍砲：指火砲、肩射武器、機關槍、衝鋒槍、卡柄槍、自動步槍、普通步槍、馬
    槍、手槍、鋼筆槍、瓦斯槍、麻醉槍、獵槍、空氣槍、魚槍、改造模型槍及其他
    可發射金屬或子彈具有殺傷力之各式槍砲。
二、彈藥：指前款各式槍砲所使用之砲彈、子彈及其他具有殺傷力或破壞性之各類炸
    彈、爆製物。
三、刀械：指武士刀、手杖刀、鴛鴦刀、手指虎、鋼 (鐵)鞭、扁鑽、匕首 (各如附
    圖例式)及其他經中央主管機關公告查禁，非供正當使用具有殺傷力之刀械。
前項第一款、第二款槍砲、彈藥，包括其主要組成零件。但無法供組成槍砲、彈藥之
用者，不在此限。
槍砲、彈藥主要組成零件種類，由中央主管機關公告之。
(編註：附圖請參閱中華民國現行法規彙編83年5月版 (七)3860-2～3860-4頁)
槍砲彈藥刀械管制條例第十四條：
未經許可，製造、販賣或運輸刀械者，處三年以下有期徒刑，併科新台幣一百萬元以
下罰金。
意圖供自己或他人犯罪之用，而犯前項之罪者，處六月以上五年以下有期徒刑，併科
新台幣三百萬元以下罰金。
未經許可，持有或意圖販賣而陳列刀械者，處一年以下有期徒刑、拘役或新台幣五十
萬元以下罰金。
第一項及第二項之未遂犯罰之。
槍砲彈藥刀械管制條例第十五條：
未經許可攜帶刀械而有下列情形之一者，處二年以下有期徒刑：
一  於夜間犯之者。
二  於車站、埠頭、航空站、公共場所或公眾得出入之場所犯之者。
三  結夥犯之者。
槍砲彈藥刀械管制條例第十八條：
犯本條例之罪自首，並報繳其持有之全部槍砲、彈藥、刀械者，減輕或免除其刑；其
已移轉持有而據實供述全部槍砲、彈藥、刀械之來源或去向，因而查獲者，亦同。
前項情形，於中央主管機關報經行政院核定辦理公告期間自首者，免除其刑。
前二項情形，其報繳不實者，不實部分仍依本條例所定之罪論處。
犯本條例之罪，於偵查或審判中自白，並供述全部槍砲、彈藥、刀械之來源及去向，
因而查獲或因而防止重大危害治安事件之發生者，減輕或免除其刑。拒絕供述或供述
不實者，得加重其刑至三分之一。


司法院資訊處製作；財團法人民間司法改革基金會備份。
